

PAOLANTONIO DIEGO GABRIEL

Córdoba, Argentina +54 9 351 754 3947 paolantonio.diego@gmail.com

ENLACES

<u>LINKEDIN</u> <u>PORFOLIO</u>

SKILLS

HTML
CSS
BOOTSTRAP
SASS
JavaScript
React JS
Node JS
GitHub
Desarrollo FrontEnd
React Native
Expo
Redux.js
React Navigation

IDIOMAS

Español – Nativo Portugués – Intermedio Inglés – Intermedio

PERFIL

Soy ingeniero electrónico formado en la Universidad Tecnológica Nacional FRC, con amplia experiencia en automatización industrial, actualmente me encuentro realizando un cambio laboral, siempre me sentí atraído por la programación, por lo que me encuentro capacitándome como desarrollador Full Stack y de aplicaciones móviles, mi objetivo es poder desempeñarme como desarrollador y seguir capacitándome en sus distintas ramas.

EXPERIENCIA

CODERHOUSE - Practica profesional Junio 2023 – Septiembre 2023 Desarrollador Front-end React

Responsabilidades: Realizar la programación en React Js de una landing page para la empresa INGEMMA.

Autónomo

Junio 2022 - Presente

Ingeniero Electrónico / Automatista

Responsabilidades: Asistencia técnica \cdot Programación PLC \cdot Diseño eléctrico \cdot Gestión de proyectos \cdot Dirección técnica \cdot Dirección de equipos \cdot Automatización de procesos.

CORAUTOMATICA SRL

Mayo 2014 - Mayo 2022

Socio / Ingeniero Electrónico / Automatista.

Responsabilidades: Asistencia técnica \cdot Programación PLC \cdot Diseño eléctrico \cdot Gestión de proyectos \cdot Dirección técnica \cdot Dirección de equipos \cdot Automatización de procesos.

BETONMAC

Julio 2013 - Mayo 2014

Desarrollador

Responsabilidades: Desarrollo de sistemas de automáticos para la producción de concreto. Diseño de placas de circuito impreso (PCB), Programación PLC, programación de microcontroladores AtMega en C/C++

EDUCACIÓN

DESARROLLADO DE APLICACIONES

CODERHOUSE, Argentina Agosto 2023 – Octubre 2023

- React Native, Expo, Firebase, Redux.js, React Navigation.

DESARROLLADOR FULL STACK

CODERHOUSE, Argentina Julio 2022 – Agosto 2023

- Desarrollo Web: HTML, CSS, Flexbox, Grid, SASS, BOOTSTRAP, Github.
- JavaScript: JavaScript, DOM, JSON, Node JS, File System.
- React JS: React JS, API's, Firebase.
- Programación Backend: JavaScript, File System, MongoDB, Mongoose, express, passport y otros.

INGENIERO ELECTRÓNICO

UNIVERSIDAD TECNOLÓGICA NACIONAL FRC, Córdoba, Argentina 2004 - 2015